# 未计入无形资产的专利权对外投资账务处理

提问人：muzi54 时间：2023-06-09 10:25:43
请教陈老师，
公司以专利权对外投资，专利权评估作价 700 万元。
该项专利权是公司自己申请的，申请费及相关研发人员工资等在发生时直接计入了管理费用，公司账面没有该项无形资产。这项专利权投资，应该怎么做账务处理呢？
谢谢！

回答人：chenyiwei
参考：《中审众环研究 2020 》之“问题1-2-16（以非货币性资产出资设立子公司或对子公司增资的问题——以账面价值为零的无形资产出资）”。